---
title: "EJERCICIOS."
author: "Alondra Dominguez"
date: "2024-10-30"
output: html_document
---

```{r setup, include=FALSE}
knitr::opts_chunk$set(echo = TRUE)
```

# **Ejercicios**

En este documento se explica como se resolvieron los ejericios del manual de R.  
Se incluye el codigo por cada ejercicio.  

## Ejercicio 1.  
Crea una lista que contenga al menos cuatro tipos diferentes de datos (incluyendo al menos un vector, una matriz, y un data frame). Luego, escribe código para acceder a cada uno de estos elementos por su índice.  
Aqui el codigo para resolver el ejercicio:  
1.- Crear la lista.

```{r cars}
datos_lista <- list(
  vector = c(1:20),
  matrix = matrix(c(2,4,6,8), nrow=2, ncol=2),
  datos = data.frame(
    secuencia = c("ATCGATCG", "GCTAGCTA", "TTAAGGCT"),
    tamaño = c(8, 8, 8),
    contenido_GC = c(0.5, 0.4, 0.3)
  )     
)  
```

2.- Acceder a los elementos de la lista.  
Para acceder por el indice se utilizan los corchetes.

```{r}
#para acceder al vector:
datos_lista[[1]]
#para acceder a la matriz:
datos_lista[[2]]
#para acceder a la data frame
datos_lista[[3]]
```


## Ejercicio 2.  
Añade un nuevo elemento a la compleja_lista que sea otra lista conteniendo información relevante a un experimento microbiológico (p.ej., fechas, resultados de crecimiento, tipo de medio de cultivo). Accede a un elemento específico dentro de esta lista anidada.  
1.- Construccion de la lista compleja.  
Se usa la lista ya establecida en el manual de R para trabajar con la lista compleja
```{r pressure, echo=FALSE}
# Crear lista de muestras de agua
muestras_agua <- list(
  list(ID = "Muestra1", Localizacion = "Río", pH = 7.2, Coliformes = 150),
  list(ID = "Muestra2", Localizacion = "Lago", pH = 6.8, Coliformes = 200),
  list(ID = "Muestra3", Localizacion = "Pozo", pH = 7.5, Coliformes = 50),
  list(ID = "Muestra4", Localizacion = "Mar", pH = 8.1, Coliformes = 80)
)

```

2.- Se crea el nuevo objeto:
```{r}
datos_nuevo<- list(fechas = c(01,02,03,04), crecimiento = c("normal", "bajo", "normal", "elevado"), 
     medio_cultivo = c("agar Chromocult", "Medio LB", "Caldo LB", "Medio basico"))
```

3.- Utilizar funcion append para añadir nuevos elementos:  
Se sobreescribio la lista para guardar los cambios 
```{r}
muestras_agua <- append(muestras_agua,datos_nuevo)
```
4.- Vizualizacion de la nueva lista:
```{r}
print(muestras_agua)
```

## Ejericio 3. 
Almacena datos de producción en experimentos de fermentación.

Crea una lista fermentacion con 4 elementos, cada uno representando un experimento de fermentación.
Cada elemento debe ser una lista con: Cepa, Condición, ProducciónEtanol.
Encuentra la condición con la mayor producción de etanol.  
1.- Creacion de la lista.
```{r}
fermentacion <- list(
  list(cepa = "Cepa 1", condicion = "anaerobia", etanol_final = 7),
  list(cepa = "Cepa 2", condicion = "aerobia", etanol_final = 1),
  list(cepa = "Cepa 3", condicion = "anaerobia", etanol_final = 5),
  list(cepa = "Cepa 4", condicion = "aerobia", etanol_final = 3)
)
```

2.- Se hace el objeto con solo los valores del etanol.
```{r}
etanol <- as.numeric(c(fermentacion[[1]][3], fermentacion[[2]][3], 
                       fermentacion[[3]][3], fermentacion[[4]][3]))
```
3.- Se vizualiza cual es el mayor.
```{r}
max(etanol)
```

